# 变更固定资产残值率的会计处理

提问人：暖玉生烟 时间：2011-11-09 17:05:42
请教陈版主： 如果企业根据固定资产的实际使用状况，计划变更固定资产的残值率，对于那些已经计提完折旧的固定资产，会计上如何处理呢？ 举例来说，公司 2006 年 1 月购入固定资产， 5 年折旧，残值率为10%。 2011 年 1 月折旧结束，现在公司希望将固定资产的残值率降为 0 ，会计上如何处理呢？ 期盼指教！

回答人：chenyiwei
对于残值率变更时已经提足折旧但仍在使用中的固定资产，如果残值率调高的，不作处理；残值率调低的，按原帐面价值与新确定的残值之间的差额在当期补提折旧，计入生产成本或当期损益。其中，如果预计还可使用数年的，可以把新增的应计折旧额在重新估计的剩余使用寿命内分期折旧完毕。